# 外币折算中外币交易折算方式的问题——为什么货币性项目的汇兑差额计入“财务费用”

提问人：wx_5e7dc5ecabdd 时间：2020-05-01 19:33:08
准则规定，货币性项目的汇兑差额计入“财务费用”，而非货币性项目除“以公允价值计量且其变动计入其他综合收益的金融资产（债务工具）”外的项目汇兑差额一般不计入“财务费用”。
我认为：之所以债务工具的汇兑差额计入“财务费用”，是因为其本身带有货币性项目的性质（首先本身满足基本借贷安排，其次持有目包括收取合同现金流量），但是持有目的又包括出售，所以才被划分到了非货币性项目。
这样可以得出一个结论：汇兑差额是否计入“财务费用”，与其是否与固定或可确定金额的货币收取资产或者偿付负债直接相关。
现在的问题变成了：为什么“与固定或可确定金额的货币收取资产或者偿付负债直接相关”的项目发生的汇兑损益计入“财务费用”？而非货币性项目的汇兑差额不计入财务费用？

回答人：chenyiwei
货币性项目的标的是确定的货币金额（包括收取和支付），所以汇率的变动会直接影响到相关标的金额的变动，故期末应按即期汇率折算到记账本位币。非货币性项目的标的不是金额确定的货币金额，汇率变动对其可收回或应支付金额的影响是间接的，所以不直接体现在当期的汇兑损益中。

提问人：wx_5e7dc5ecabdd 时间：2020-05-03 19:33:09
陈老师，可不可以这样理解外币交易的处理方式
1 货币性项目预期以确定的金额收回或支出，也就是说货币性项目反映了预期经济利益流入或流出的金额。因此按照资产负债表日的即期汇率计算，反映经济利益流入或流出的金额才是最准确的。由于预期以确定的金额收回或支出，所以其汇兑损益将全部由汇率变动所导致。由于汇率变动导致经济利益流入或流出金额发生变动的，计入“财务费用”。 2 非货币性项目 2.1非货币性项目（除历史成本计量）一定程度上反映了预期经济利益流入或流出的金额，因此按照资产负债表日的即期汇率计算，反映经济利益流入或流出的金额才是最准确的。但是由于其预期收回或支出的金额尚不确定，预期经济利益流入或流出的金额并不是全部由汇率变动所导致，无法单独计算由于汇率变动导致的差额。 2.2以历史成本计量的非货币性项目，并不反映预期经济利益流入或流出的金额，所以不用按照资产负债表日的即期汇率进行折算，直接以交易发生日的即期汇率折算，以此反应其历史成本。

回答人：chenyiwei
可以这样理解。